臺灣高等法院刑事判決
110年度上易字第1525號
上  訴  人  
即  被  告  彭仕銘



上列上訴人因竊盜案件，不服臺灣桃園地方法院110年度易字第5
7號，中華民國110年4月21日第一審判決（起訴案號：臺灣桃園
地方檢察署109年度偵字第37465、37469、37474號），提起上訴
，本院判決如下：
    主  文
上訴駁回。
    事  實
一、彭仕銘與張宇宸（業經原審判刑，於本院撤回上訴確定）、
    蕭安良（業經原審判刑確定）共同意圖為自己不法所有，基
    於加重竊盜之犯意聯絡，於民國109年12月12日晚間8時許，
    在蕭安良之妻楊梓嫻（不知情）所經營、位於苗栗縣○○市○○
    路00號之「如意銀樓」謀議竊盜一事，由蕭安良提議向其所
    熟識、由王惠璋所經營、位於桃園市○○區○○路000號「金石
    山銀樓」下手，並交付新臺幣（下同）1,000元予彭仕銘，
    指示彭仕銘購買頭套、手套、固定鉗、束帶、鐵鍬等犯案工
    具，另指示張宇宸之不知情女友王于綾購買童軍繩，並約定
    在苗栗縣○○市○○路0巷內私人停車場內會合，蕭安良自停車
    場內取得作案用之鋁梯、黑色背包（內有如附表四編號1至5
    所示之物及鐵鍬1支等作案工具，其中開山刀、固定鉗及鐵
    鍬係可供兇器使用之物），將之放置車牌號碼000-0000號（
    起訴書誤載為000-0000號，應予更正）自用小客車內，待張
    宇宸、彭仕銘、王于綾前來停車場後，於翌（13）日（起訴
    書誤載為同日即109年12月12日，應予更正）凌晨2時25分許
    ，由蕭安良駕車搭載眾人離去，途中先至竹北交流道讓王于
    綾下車，再於同日3時22分抵達桃園市○○區○○○街00號「新成
    立體停車場」，由蕭安良將鋁梯、工具背包等物取出後，蕭
    安良隨即佯裝將車駛離停車場，再停在路邊等候彭仕銘、張
    宇宸通知，彭仕銘、張宇宸則攜帶鋁梯及工具背包，翻越圍
    牆，步行約2分鐘至金石山銀樓後門，使用鋁梯、童軍繩踰
    越金石山銀樓後門圍牆攀爬至3樓後，再踰越窗戶進入，侵
    入兄王惠璋、弟王惠武及其家人居住之住宅，並將銀樓之電
    力關閉。蕭安良則駕駛車牌號碼000-0000號自用小客車駛離
    後，又返回苗栗縣頭份市中正3巷內私人停車場內，更換駕
    駛車牌號碼000-0000號自用小客車前往新成立體停車場，於
    同日上午5時許抵達後，彭仕銘、張宇宸由金石山銀樓3樓下
    至1樓，以鐵鍬破壞隔間之木門玻璃窗而開啟該木門之安全
    設備進入銀樓店內，發現銀樓保險庫後，即以對講機通知再
    次抵達停車場之蕭安良，並以手動方式開啟金石山銀樓後方
    鐵捲門，蕭安良自停車場圍牆翻出，步行進入金石山銀樓之
    後門，由蕭安良試圖開啟保險櫃未果，嗣因風吹導致該木門
    關閉發出聲響，蕭安良以為被發現隨即轉身離開而未再返回
    ，經彭仕銘、張宇宸以對講機及手機詢問如何處理，蕭安良
    即指示其2人繼續竊取1樓銀樓內如附表一編號1至28所示之
    財物，彭仕銘並另行竊取王惠武所有擺放在1樓辦公桌後櫃
    上如附表一編號29所示之背包（含其內財物），張宇宸、彭
    仕銘將得手之財物搬運至停車場內蕭安良駕駛之車牌號碼00
    0-0000號自用小客車車內，蕭安良並交付各2,000元車資予
    張宇宸、彭仕銘，交待張宇宸、彭仕銘分頭搭車離去，以規
    避警方查緝，後於同日上午6時26分許，蕭安良單獨駕駛前
    開車輛離去，現場財物遭搜刮一空外，在後門並留有犯案用
    之鋁梯1支及童軍繩1條。
二、其等從金石山銀樓離去後，附表一所示行竊得手之財物均交
    由蕭安良處置，蕭安良將附一編號13至16所示之黃金，變賣
    後得款30,000元，扣除支出及張宇宸、彭仕銘欠款後，僅分
    給張宇宸5,000元、彭仕銘9,000元；其後，蕭安良另將若干
    財物交給彭仕銘，附表一之財物仍不知去向。嗣經警分別於
    附表二所示之時、地，查獲蕭安良所有如附表二編號1、3、
    10、11、13所示之物；於附表三所示之時、地，查獲張宇宸
    所有如附表三編號1、3至5所示之物；於附表四所示之時、
    地，查獲彭仕銘所有如附表四編號1至11所示之物。
三、案經王惠璋、王惠武訴由桃園市政府警察局楊梅分局報請臺
    灣桃園地方檢察署檢察官偵查起訴。
    理  由
一、證據能力：
　　本件認定事實所引用之卷證資料（包含人證、物證、書證，
    詳下述及者），並無證據證明係公務員違背法定程序所取得
    ，與本案亦有自然之關連性，公訴人於準備程序迄至本案言
    詞辯論終結，均不爭執該等卷證之證據能力，被告彭仕銘亦
    不曾提出關於證據能力之聲明異議，本院認引為證據為適當
    ，是證人偵訊結證部分，依刑事訴訟法第159條之1第2項之
    規定，其餘傳聞證據部分，依同法第159條之5之規定，物證
    部分，依同法第158條之4之反面解釋，下述認定事實所引用
    之證據方法均有證據能力。
二、認定事實：
　㈠訊據被告固坦承上開加重竊盜之犯行，惟矢口否認有竊取告
    訴人王惠武的背包（附表一編號29），辯稱：我沒有拿背包
    ，且案發當天蕭安良也有進去銀樓，如果蕭安良沒有拿背包
    ，為何要出跟王惠武和解的錢；本案偷到的所有東西都是蕭
    安良拿走，後來蕭安良有給我一些東西，但那些東西我認為
    是從他老婆開的銀樓拿出來的廢品，後來那些東西我全部拿
    給張宇宸處理，張宇宸說賣了8萬，本來應該一人分4萬，但
    張宇宸沒有拿給我云云。經查：
　⒈就被告自白共同行竊得手之部分：
　　被告與張宇宸、蕭安良確有共同於上開時、地，攜帶鋁梯、
    童軍繩、鐵鍬等作案工具侵入金石山銀樓行竊，並竊得如附
    表一編號1至28所示之財物等情，業據被告坦認無誤，核與
    證人即共犯張宇宸、蕭安良於偵查、原審中之陳述、證人即
    告訴人王惠璋、王惠武於偵查、原審中之證述、證人曾炎光
    、陳冠樺（均計程車司機）、王于綾、莊展晟（12日當晚搭
    載張宇宸及其女友王于綾前往如意銀樓）於警詢中之證述相
    符，並有車籍查詢資料、監視器翻拍照片、金石山銀樓現場
    照片、現場圖、扣案物照片、搜索扣押筆錄暨扣押物品目錄
    表、贓物認領保管單（王惠璋領回遙控器1串）、3人簡訊紀
    錄擷圖、蕭安良與莊展晟通訊軟體LINE對話擷圖、金石山銀
    樓失竊物品清單、進貨明細、估價單、照片及本院所查網路
    地圖在卷可查，且有事實欄所載扣案工具等物為憑，此部分
    事實，堪予認定。
　⒉就被告辯稱並未竊取王惠武之背包部分：
　  證人王惠武已於偵查、原審一致證稱：被告是直接從3樓我
    的房間進入，我被偷的是一個深咖啡色的牛皮雙肩背包，該
    背包裡有3個皮夾或錢包，印象中我最後一次看到我的包包
    ，是在3樓旁邊的更衣室門口地上，但不確定是否有被我家
    人拿到1樓去，如果她們幫我拿到1樓，就會放在1樓後門的
    玻璃桌，鐵捲門旁邊等語明確（見偵37465卷二第57頁、原
    審卷第312頁筆錄），而證人張宇宸亦於本院審理中具結證
    稱：我跟彭仕銘是直接爬到3樓，由3樓進入，但沒有在3樓
    搜刮財物，我看到王惠武的包包是在1樓辦公室後面的櫃子
    上，鐵捲門旁邊，大概一個書包大的深色包包，我沒有拿。
    彭仕銘從3樓下來是背著我們的工具包，到了1樓他看了一下
    ，覺得王惠武的包包有價值他就拿了，他拿到包包後就交給
    蕭安良等語（見本院卷第252至254頁筆錄；被告無正當理由
    不到庭，放棄對質詰問機會），所述包包為深色、位置在1
    樓辦公室後面等節，均符合王惠武所述，反而被告所述毫無
    證據可憑，相較之下，當認張宇宸之本院證詞實在，被告此
    部分辯解不實，且因被告當場將竊得之該背包（含其內財物
    ）亦交給蕭安良處置，則仍應認定該背包乃3人共同行竊而
    得，是蕭安良後續於訴訟中支付和解金，並不足以反推被告
    未下手行竊，併此指明。
　⒊至於3人行竊所得財物之去向：
　　本案並未經警尋獲附表一所示3人一同行竊之財物，但依卷
    內事證，當天竊得後，全部由蕭安良帶走處理，除附一編號
    13至16所示之黃金，蕭安良自承有變賣得款並分錢外，蕭安
    良再拿給被告之若干財物，不管是本案行竊所得，或被告所
    稱蕭安良太太銀樓的廢品，均無礙於告訴人2人損失之財物
    並未尋獲之事實，是仍不足以對被告為有利認定。
　㈡綜上所述，本案事證明確，被告自白屬實、上開所辯不足採
    ，其犯行足堪認定，自應依法論科。
三、論罪：
　㈠核被告所為，係犯刑法第321條第1項第1款、第2款、第3款及
    第4款之加重竊盜罪。被告等3人竊取王家經營之銀樓內如附
    表一所示多項財物，乃侵害同一財產監督權人之財產法益，
    應認係侵害同一法益，是雖背包另屬告訴人王惠武所有，仍
    成立單純一罪。
　㈡被告就上開犯行，與張宇宸、蕭安良間，有犯意聯絡及行為
    分擔，應論以共同正犯。
　㈢查被告前因毒品案件，經臺灣新竹地方法院以106年度訴字第
    71號判決判處期徒刑6月確定；又因毒品案件，經同院以106
    年度訴字第744號判決判處有期徒刑8月確定，後經同院裁定
    應執行有期徒刑1年1月確定，連同先前強盜、搶奪等案之殘
    刑1年5月又2日接續執行，於106年6月23日入監，後於108年
    10月29日因縮短刑期執行完畢出監，有本院被告前案紀錄表
    在卷可查，其於受有期徒刑之執行完畢後，5年內故意再犯
    本件有期徒刑以上之罪，為累犯，斟酌司法院大法官釋字第
    775號解釋文及解釋理由書之意旨，考量被告構成累犯之前
    案紀錄包含財產犯罪，且入監執行相當期間後，出監僅1年
    左右即又再犯本案，顯見前開有期徒刑在監執行對被告未生
    警惕作用，足認被告對於刑罰之反應力確屬薄弱，本院認有
    加重其刑之必要，爰依刑法第47條第1項之規定，加重其刑
    。
　㈣另被告雖辯稱：我在案發後被害人尚未報案前一天，即主動
    透過里長協助要去自首，但當時沒有備案。又我於109年12
    月22日與楊梅分局派出所副所長聯絡，約好隔天要作筆錄，
    是要作筆錄時警方才拿出拘票來，所以我是自行到案，且我
    有協助本案偵辦、把所有犯案工具找齊，應符合自首規定云
    云。惟查，員警於109年12月13日接獲告訴人王惠璋報案後
    ，隨即調出案發現場及附近之相關監視器錄影畫面，發現有
    車輛接應、把風及行竊之數名竊嫌，復經比對發現其中1名
    竊嫌於進入銀樓行竊得手後，步行至附近全家便利商店及社
    區地下室者即為被告，又經員警查詢接應車輛之車籍資料後
    ，發現蕭安良涉有重嫌，遂於109年12月17日將蕭安良拘提
    到案說明，而蕭安良稱其被查獲如附表二編號4、5所示之被
    告司法文書、個人資料，均為被告所置放之物，復指稱、指
    認被告及張宇宸有參與本案竊盜犯行（見他字卷第5至10頁
    偵查報告書、第73至75頁受理各類案件紀錄表、報案三聯單
    、偵37465卷一第17至29頁蕭安良12月18日警詢筆錄、第51
    至58頁指認表），是此時員警業已有確切之根據，得以合理
    懷疑被告涉嫌參與本案竊盜犯行，已屬發覺被告犯罪，故縱
    使被告嗣後自行到案向員警坦承犯行、協助偵辦、找出犯案
    工具等等，亦僅屬自白，而非自首。是本件被告不符合自首
    之要件，其上開辯解不足採，自無從適用第62條前段規定減
    輕其刑。
四、駁回上訴之理由：
　㈠原審同此認定，以被告罪證明確，適用刑事訴訟法第299條第
    1項前段、刑法第28條、第321條第1項第1至4款、第47條第1
    項等規定，審酌被告正值壯年，不思從事正當行業以獲取收
    入，冀圖僥倖而夥同張宇宸、蕭安良竊取他人之物，對於他
    人之財產法益顯欠缺應有之尊重，其所使用之手段及所造成
    之結果，非僅造成告訴人財產上之損害，並可能危及生命身
    體安全及影響住居安寧，且迄今就竊取告訴人王惠武財物部
    分仍予否認，顯未能正視其行為之不法，犯後態度不佳，復
    考量被告等3人共同所竊得之財物價值高達350萬元，至今就
    所竊得財物之去向仍未完全吐實，亦未與告訴人王惠璋達成
    和解或賠償損失，造成王惠璋之損害至鉅，犯罪情節重大，
    另參酌被告有多項前科紀錄，足徵其素行非佳，兼衡被告於
    本案之分工程度，暨高中畢業、入監前從事太陽能開發，月
    入約4萬元、家中有父親及未婚妻待扶養之家庭生活狀況等
    一切情狀，量處有期徒刑1年10月。經核原審之認事用法均
    無違誤，量刑亦稱妥適。
　㈡原審另就沒收部分說明：①附表一編號13至16所示之黃金部分
    ，經蕭安良變賣後，被告所分得之9,000元，屬其犯罪所得
    ，自應依刑法第38條之1第1項前段、第3項宣告沒收，於全
    部或一部不能沒收或不宜執行沒收時，追徵其價額；②附表
    一編號1至12、17至28所示之物，均係被告與張宇宸、蕭安
    良之犯罪所得，其等均有事實上之共同處分權限，應負共同
    沒收之責，均應依刑法第38條之1第1項前段、第3項宣告沒
    收，於全部或一部不能沒收或不宜執行沒收時，追徵其價額
    ；③附表一編號29所示之背包1個，固係被告等人之犯罪所得
    ，然蕭安良業與告訴人王惠武達成調解，並賠償其所受損害
    ，故不予宣告沒收或追徵其價額；④附表四編號12所示之遙
    控器1串，已發還告訴人王惠璋，故不予宣告沒收；⑤扣案鋁
    梯1支、童軍繩1條，及附表二編號1、3、10、11、13蕭安良
    之物、附表三編號1、3至5張宇宸之物，附表四編號1至11被
    告之物，均係供本案所使用之犯罪工具，均應依刑法第38條
    第2項之規定宣告沒收；⑥其餘附表二、三之物，均與本案無
    關，故均不予宣告沒收；⑦附表五所示之未扣案三星手機1支
    ，屬被告所有供本案犯罪所用之物，應依刑法第38條第2項
    前段、第4項宣告沒收，於全部或一部不能沒收或不宜執行
    沒收時，追徵其價額；⑧未扣案鐵鍬1支，雖係被告等人所有
    ，供行竊時所使用之犯罪工具，惟欠缺刑法上之重要性，故
    不予宣告沒收或追徵。經核原審就沒收犯罪所得及其他扣案
    物或不予沒收之認定結論，並無違誤，此部分仍應予以維持
    （關於附表一編號13至16所示之黃金部分，將來由檢察官指
    揮執行沒收或追徵其價額時，宜注意其中3萬元由被告等3人
    朋分花用之變賣所得應予扣除）。
　㈢被告上訴仍執前詞，否認竊取告訴人王惠武所有之背包，並
    非屬實，爭執贓物去向，則無從為有利被告之認定，業經本
    院說明如前，其答辯並非可採，又原審衡酌之量刑基礎事實
    ，包含竊取王惠武背包部分，及被告迄今仍部分否認犯罪之
    犯後態度，並無任何改變，且被告雖屬自行到案，但亦額外
    行竊上開背包，且未為任何賠償或彌補，綜合審酌後，仍難
    認原審量刑有何過重或應予再從輕之處，是被告上訴請求從
    輕量刑，為無理由，應予駁回。
五、被告經本院合法傳喚，無正當理由不到庭，爰不待其陳述，
    為一造辯論判決。
據上論斷，應依刑事訴訟法第368條、第371條，判決如主文。
本案經檢察官陳淑蓉提起公訴，檢察官陳慧玲到庭執行職務。
中　　華　　民　　國　　111 　年　　2 　　月　　22　　日
                  　刑事第八庭　審判長法　官　陳世宗
                                      法　官　林呈樵
                                      法　官　吳勇毅
以上正本證明與原本無異。
不得上訴。
                                      書記官  許家慧
中　　華　　民　　國　　111 　年　　2 　　月　　24　　日
 
附錄：本案論罪科刑法條全文
中華民國刑法第321條
犯前條第1項、第2項之罪而有下列情形之一者，處6月以上5年以
下有期徒刑，得併科50萬元以下罰金：
一、侵入住宅或有人居住之建築物、船艦或隱匿其內而犯之。
二、毀越門窗、牆垣或其他安全設備而犯之。
三、攜帶兇器而犯之。
四、結夥三人以上而犯之。
五、乘火災、水災或其他災害之際而犯之。
六、在車站、港埠、航空站或其他供水、陸、空公眾運輸之舟、
    車、航空機內而犯之。
前項之未遂犯罰之。

附表一：告訴人王惠璋、王惠武遭竊財物（犯罪所得）
編號 品名   數量 所有人 是否沒收或追徵 1 白金部分（總計約30兩） 項鍊  40條 王惠璋 是 2  墜子（有十字架等造型）  40個   3  戒指（大多是大小同造型的對戒）  50個   4  手鍊  5條   5  手鐲  6個   6  耳環  20對   7  小套鍊（白色紙板套著）  8條   8 K金部分（總計約12兩） 項鍊  30條   9  墜子（有十字架、腳踏車或加白色寶石）  30個   10  戒指（大多同款式尺寸由小到大）  200個   11  手鐲  5個   12  手鍊  5條   13 黃金部分（約1兩多） 滿月套組（小簿片）  4組   14  修補的小金片（含耳環、小節項鍊）  8片   15  貔貅手鍊（含黑珠子及小紅繩編串）  6條   16  戒指  2枚   17 白銀部分 項鍊  10條   18  手鍊  15條   19 寶石部分 鑽石戒指及墜子  10個   20  髮晶墜鍊  1條   21  玉管墜鍊（如卷附照片）  1條   22  彌勒佛珊瑚墜鍊（珊瑚淡紅色、項鍊用淡黃色長型變體珍珠串連）  1條   23 玉器部分 全黑玉鐲（如卷附照片）  1只   24  翠綠玉鐲（如卷附照片）  2只   25  一般玉鐲  30只   26  大型四方玉墜（深綠長、寬各約10公分）  2只   27  雙C加鑽翡翠墜子  1只   28  玉墜子（彌勒佛、觀音、蟬、葉子等造型）  40個   29 背包1個（內有右方3個皮夾） 牛皮藍色長夾1個 內有身分證、健保卡、郵局金融信用卡 各1張 王惠武 否（已賠償）   牛皮證件夾1個 內有悠遊卡、7-11超商ICASH卡 各1張     牛皮零錢包1個 內有現金1萬元及消費券6,000元    

附表二：共犯蕭安良為警查獲物品
編號 品名 數量 查獲時/地 所有人 是否沒收 1 筆記本 1本 109年12月17日下午1時55分許/苗栗縣○○市○○路0巷○○○○○○○號碼000-0000號自用小客車內 蕭安良 是（犯罪工具） 2 Iphone手機（含門號0000000000SIM卡1張、IMEI碼：000000000000000號） 1支   否（與本案無關） 3 OPPO手機（含門號0000000000號SIM卡1張、IMEI碼：000000000000000、000000000000000號） 1支   是（與共犯聯絡用） 4 彭仕銘司法文書 1份 109年12月17日下午1時55分許/苗栗縣○○市○○路0巷○○○○○○○號碼000-0000號自用小客車內 彭仕銘 否（與本案無關） 5 彭仕銘個人資料 1份   否（與本案無關） 6 PANASONIC數位相機 1台   否（與本案無關） 7 筆記型電腦 1台   否（與本案無關） 8 長棉褲 3件   否（與本案無關） 9 手套 2雙  蕭安良 否（與本案無關） 10 CK外套 1件 109年12月17日下午2時32分許/苗栗縣○○市○○路00號內 蕭安良 是（犯罪工具） 11 AIR JORDAN球鞋 1雙   是（犯罪工具） 12 TIMBERLAND靴子 1雙   否（與本案無關） 13 iMac紙箱 1個   是（犯罪工具） 14 OPPO手機（無SIM卡、IMEI碼：000000000000000、00000000000000號） 1支   否（與本案無關） 15 監視器主機 1台  楊梓嫻 否（與本案無關） 

附表三：共犯張宇宸為警查獲物品
編號 品名 數量 查獲時/地 所有人 是否沒收 1 三星A42手機（含門號0000000000、0000000000號SIM卡2張、IMEI碼：000000000000000、000000000000000號） 1支 109年12月21日上午11時50分許/新竹縣○○市○○○街000巷000弄00號張宇宸身上 張宇宸 是（與共犯聯絡工具） 2 三星手機（含門號0000000000、0000000000號SIM卡2張、IMEI碼：000000000000000、000000000000000號） 1支  王于綾 否（與本案無關） 3 作案用BALENCIAGA鞋子 1雙  張宇宸 是（犯罪工具） 4 作案用灰色短袖上衣 1件   是（犯罪工具） 5 作案用迷彩褲 1件 109年12月21日中午12時35分許/新竹縣○○市○○路○段000號旁水溝  是（犯罪工具） 

附表四：被告彭仕銘為警查獲物品
編號 品名 數量 查獲時/地 所有人/持有人 是否沒收 1 作案用黑色雙背後背包 1個 109年12月22日下午3時15分許/新竹縣○○市○○路000號前彭仕銘身上 彭仕銘 是（犯罪工具） 2 作案用束帶 1包    3 作案用開山刀 1把    4 作案用通訊對講機 1台    5 作案用固定鉗 1把    6 作案用頭套 1個    7 作案用手套（張宇宸、彭仕銘各使用1雙） 2雙    8 作案用灰色棉長褲 1件    9 作案用白色長袖上衣 1件    10 作案用黑色外套 1件    11 作案用黑紫色愛迪達外套（張宇宸所穿） 1件    12 金石山銀樓遙控器（含遙控器3個、牛皮鑰匙圈上有金石山字樣1個） 1串  王惠璋 否（已發還） 

附表五：被告彭仕銘所有未扣案物品
編號 品名 數量 查獲時/地 所有人 是否沒收 1 三星手機（型號：A70，含門號0000000000號SIM卡1張） 1支 未查獲 彭仕銘 是（與共犯聯絡工具）